臺灣桃園地方法院刑事判決
110年度簡上字第350號
上  訴  人
即  被  告  陳嘉川




上列上訴人即被告因毀損案件，不服本院於民國110年6月10日所
為110年度桃簡字第693號第一審刑事簡易判決（聲請簡易判決處
刑案號：110年度偵字第9692號），提起上訴，本院管轄之第二
審合議庭判決如下：
    主      文
上訴駁回。
    事實及理由
一、本案經本院審理結果，認原審以被告乙○○犯刑法第354條之
    毀損他人物品罪，事證明確，適用刑事訴訟法第449條第1項
    前段、第3項、第454條第2項，刑法第354條、第42條第3項
    前段，刑法施行法第1條之1第1項等規定，並審酌被告不思
    以理性方式解決紛爭，僅因告訴人甲○○不願其母親張麗美與
    被告往來，即持球棒敲砸告訴人所有之車輛之駕駛座車框，
    導致告訴人受有財產上損害，其漠視他人財產權之情，應予
    非難，且犯後否認犯行，並無悛悔之意，兼衡被告於警詢自
    述高中畢業之智識程度、經濟勉持之生活狀況等一切情狀，
    且敘明未扣案之球棒，無從證明為被告所有，又非違禁物，
    復欠缺刑法上之重要性，爰不予宣告沒收，判處罰金新臺幣
    （下同）8,000元，如易服勞役，以1,000元折算1日，經核
    其認事用法及量刑均無誤，應予以維持，爰均引用附件刑事
    簡易判決所載。
二、被告上訴意旨略以：原審判處其罰金8,000元太重，爰依法
    提起上訴等語。惟按量刑輕重，係屬事實審法院得依職權自
    由裁量之事項，苟已斟酌刑法第57條各款所列情狀而未逾越
    法定刑度，不得遽指為違法；在同一犯罪事實與情節，如別
    無其他加重或減輕之原因，下級審法院量定之刑，亦無過重
    或失輕之不當情形，則上級審法院對下級審法院之職權行使
    ，原則上應予尊重（最高法院72年台上字第6696號判例意旨
    、85年台上字第2446號判決要旨參照）。準此，法官量刑，
    如非有上揭明顯違法之情事，自不得擅加指摘其違法或不當
    。查，本案被告所犯刑法第354條之毀損他人物品罪，係法
    定刑為2年以下有期徒刑、拘役、或科1萬5千元以下罰金之
    罪，原審量處被告罰金8,000元，並未逾越法定刑度範圍；
    況刑法第57條各款量刑事由之斟酌，係屬法院得自由裁量之
    職權範圍，是原審審酌被告不思以理性方式解決紛爭，僅因
    告訴人甲○○不願其母親張麗美與被告往來，即持球棒敲砸告
    訴人所有之車輛之駕駛座車框，導致告訴人受有財產上損害
    ，其漠視他人財產權之情，應予非難，且犯後否認犯行，並
    無悛悔之意，兼衡被告於警詢自述高中畢業之智識程度、經
    濟勉持之生活狀況等一切情狀，量處上揭刑度，並無失當，
    自難認原審判決所量刑度有何違誤之處。
三、綜上所述，本院經核原審判決其認事用法及量刑均無不當，
    被告以前詞提起上訴，非有理由，爰依法予以駁回。
據上論斷，應依刑事訴訟法第455 條之1 第1 項、第3 項、第36
8 條、第373 條，判決如主文。
本案經檢察官王柏淨聲請以簡易判決處刑，經檢察官黃鈺斐到庭
執行職務。
中　　華　　民　　國　　111 　年　　3 　　月　　17　　日
                  刑事第六庭  審判長法  官  劉淑玲
                                    法  官  何啓榮
                                    法  官  何宇宸
以上正本證明與原本無異。
不得上訴。
      　　　　　　　　　　　　　　　書記官　趙于萱　　　
中　　華　　民　　國　　111 　年　　3 　　月　　18　　日
附錄本案論罪科刑法條：
中華民國刑法第354條
毀棄、損壞前二條以外之他人之物或致令不堪用，足以生損害於
公眾或他人者，處2年以下有期徒刑、拘役或1萬5千元以下罰金
。
附件：
臺灣桃園地方法院刑事簡易判決
                        110年度桃簡字第693號
聲   請  人　臺灣桃園地方檢察署檢察官
被　     告　乙○○ 男　(民國00年0月00日生)
　 　　　　　　     身分證統一編號：Z000000000號
　 　　　　　　     住○○市○○區○○○路0段000巷00弄00號
 　　　　　　　     居桃園市○○區○○路000號6樓
上列被告因毀損案件，經檢察官聲請以簡易判決處刑（110 年度
偵字第9692號），本院判決如下：
    主      文
乙○○犯毀損他人物品罪，處罰金新臺幣捌仟元，如易服勞役，
以新臺幣壹仟元折算壹日。
    事實及理由
一、本件犯罪事實及證據，均引用檢察官聲請簡易判決處刑書（
    如附件）之記載。並補充：被告乙○○否認有何毀損之犯意，
    辯稱：我跟甲○○沒有恩怨，會敲甲○○的車窗，都是甲○○對他
    的母親張麗美謀財害命。張麗美日前對甲○○提告侵占她的養
    老金，事後張麗美雖然有撤回告訴，可是甲○○依舊本性不改
    。後來，張麗美請求法律扶助基金會協助要告甲○○，甲○○立
    即強占張麗美的手機，並限制她的人身自由。我已經去臺灣
    士林地方檢察署告發甲○○二次犯行，但是都沒有被傳喚到庭
    說明。因此，我故意敲甲○○的車窗，希望甲○○可以告我，我
    要將甲○○迫害張麗美到二次要自殺的事，藉由法庭上告訴甲
    ○○云云（見本院卷第15頁），惟查，被告最初於警詢時陳稱
    ：「（問：依你上述所說不正確，那當時情況如何？）我當
    時和對方在爭執以前的糾紛，然後在爭執的過程中我很氣憤
    ，就順手拿起球棒比著他說『你還在說謊』，對方就撥開我的
    球棒，球棒就自己順著力道揮到對方的車窗。」云云（見偵
    卷第10頁），迨於員警提供監視器畫面予被告檢視之後，被
    告旋即改稱：「（問：據警方提供給你之監視器，監視器畫
    面中，你手持球棒往被害人車輛用力揮擊被害人車輛，你作
    何解釋？）當時我們在爭執以前的糾紛，我很氣憤，所以就
    往車輛敲擊，嚇嚇他，警告他。」云云（見偵卷第10-11 頁
    ），再於檢察官聲請本案以簡易判決處刑，被告驟然改稱：
    我會故意敲甲○○的車窗，是要甲○○對我提告，我要將他迫害
    張麗美到要自殺的事情，在法庭上當面告訴他云云，足見被
    告所辯前後不一，是否屬實，已難採信。
二、核被告所為，係犯刑法第354 條之毀損他人物品罪。爰以行
    為人之責任為基礎，審酌被告不思以理性方式解決紛爭，僅
    因告訴人甲○○不願其母親張麗美與被告往來，即持球棒敲砸
    告訴人駕駛座車框，導致告訴人受有財產上損害，其漠視他
    人財產權之情，應予非難，且被告犯後否認犯行，並無悛悔
    之意，兼衡被告於警詢自述高中畢業之智識程度、經濟勉持
    之生活狀況等一切情狀，量處如主文所示之刑，並諭知易服
    勞役之折算標準。至於未扣案之球棒，無從證明為被告所有
    ，又非違禁物，復欠缺刑法上之重要性，爰不予宣告沒收，
    附此敘明。
三、依刑事訴訟法第449 條第1 項前段、第3 項、第454 條第2
    項，刑法第354 條、第42條第3 項前段，刑法施行法第1 條
    之1 第1 項，逕以簡易判決處刑如主文。
四、如不服本判決，得於判決書送達之翌日起20日內，以書狀敘
    述理由，向本庭提出上訴（需附繕本）。
本案經檢察官王柏淨聲請以簡易判決處刑。
中    華    民    國   110    年    6     月    10    日
                  刑事第十五庭    法  官  吳軍良
以上正本證明與原本無異。
                                  書記官  魏妙軒
中    華    民    國   110    年    6     月    10    日
附錄本案論罪科刑法條全文：
刑法第354 條
毀棄、損壞前二條以外之他人之物或致令不堪用，足以生損害於
公眾或他人者，處二年以下有期徒刑、拘役或一萬五千元以下罰
金。
附件：臺灣桃園地方檢察署檢察官110 年度偵字第9692號聲請簡
      易判決處刑書。
臺灣桃園地方檢察署檢察官聲請簡易判決處刑書
                                    110年度偵字第9692號
    被      告  乙○○  男  62歲（民國00年0月00日生）
                        住○○市○○區○○○路0段000巷00
                          弄00號
                        居桃園市○○區○○路000號6樓
                        國民身分證統一編號：Z000000000號
上列被告因毀棄損壞案件，業經偵查終結，認為宜以簡易判決處
刑，茲將犯罪事實及證據並所犯法條分敘如下：
        犯罪事實
一、乙○○與甲○○於民國 109 年 12 月 20 日上午 8 時 47分許
    ，在桃園市○○區○○路000巷0 號之歸真幼兒園前，因細故有
    所爭執，乙○○竟基於毀損之犯意，持球棒砸裂甲○○所有、停
    放在該處之車牌號碼000-0000號營業小客車駕駛座車窗框，
    足以生損害於甲○○。
二、案經甲○○訴由桃園市政府警察局桃園分局報告偵辦。證據並
    所犯法條
一、證據：
（一）被告乙○○於警詢時所為之供述。
（二）告訴人甲○○於警詢時所為之指訴。
（三）
指認犯罪嫌疑人紀錄表。
（四）監視器檔案光碟及翻拍照片、刑案照片。
二、核被告所為，係犯刑法第354條之
毀損罪嫌。
三、依刑事訴訟法第451條第1項聲請逕以簡易判決處刑。此  致
    臺灣桃園地方法院
中    華    民    國    110    年     3   月    30   日
                               檢 察 官   王 柏 淨
本件正本證明與原本無異
中    華    民    國    110    年     4   月    13   日
                               書 記 官   邱 絹 蓉
附錄本案所犯法條全文
中華民國刑法第354條
毀棄、損壞前二條以外之他人之物或致令不堪用，足以生損害於
公眾或他人者，處 2 年以下有期徒刑、拘役或 1 萬 5 千元以
下罰金。
附記事項：
本件係依刑事訴訟法簡易程式辦理，法院簡易庭得不傳喚被告、
輔佐人、告訴人、告發人等出庭即以簡易判決處刑；被告、被害
人、告訴人等對告訴乃論案件如已達成民事和解而要撤回告訴或
對非告訴乃論案件認有受傳喚到庭陳述意見之必要時，請即另以
書狀向簡易法庭陳述或請求傳訊。